【裁判字號】    89,易,1657
【裁判日期】    890531
【裁判案由】    毒品危害防制條例
【裁判全文】
臺灣高雄地方法院刑事判決                        八十九年度易字第一六五七號
    公  訴  人  臺灣高雄地方法院檢察署檢察官
    被      告  甲○○
右列被告因毒品危害防制條例案件，經檢察官提起公訴 (八十九年度毒偵字第一０三
號)，本院判決如左：
    主  文
甲○○連續施用第二級毒品，累犯，處有期徒刑伍月，如易科罰金，以參佰元折算壹
日。
    事  實
一、鍾邦鎮曾因竊盜及贓物罪，各經法院裁處訓誡及假日生活輔導七次，又因恐嚇、
    違反麻醉藥品管理條例案件，分別經法院判處有期徒刑確定。其於民國八十六年
    間，因違反麻醉藥品管理條例案件，經法院判處有期徒刑四月，於八十七年三月
    十一日執行完畢，復於八十七年間，因施用第二級毒品化學合成麻醉藥品甲基安
    非他命（下稱安非他命），經台灣高雄地方法院檢察署（下稱高雄地檢署）檢察
    官聲請本院以八十七年度毒聲字第二一八五號裁定送觀察、勒戒後，認無繼續施
    用毒品之傾向，而於八十七年九月三十日以八十七年度偵字第一九二四五號為不
    起訴處分確定。詎不知悛悔，復基於概括之犯意，自八十八年十月三十一日一時
    許起至八十九年二月十一日下午三時許止，連續在高雄市三民區○○○路一０七
    號一誠飯店三一二室內、及其高雄縣鳳山市○○○路五六巷三六號四樓住處，以
    安非他命晶體置於玻璃球內，下端以火加熱燒烤，使安非他命晶體汽化產生煙氣
    予以吸用之方式，施用第二級毒品安非他命多次。嗣於八十八年十月三十一日一
    時五十分許，在上開一誠飯店三一二室內為警查獲，又於八十九年二月十一日下
    午五時四十分許，在其上址住處為警查獲。而據高雄地檢署檢察官聲請本院以八
    十九年度毒聲字第四四九號裁定，送觀察、勒戒後，因有繼續施用毒品傾向，由
    檢察官於八十九年二月二十九日，聲請本院於同年三月十日以八十九年度毒聲字
    第二０九四號裁定令入戒治處所施以戒治迄今。
二、案經高雄市政府警察局三民第一分局報請臺灣高雄地方法院檢察署檢察官偵查起
    訴。
    理  由
一、右揭事實訊據被告甲○○坦承不諱，又被告於前開時地為警查獲後於警訊時親自
    採集之尿液，經送檢驗結果，其尿液中均呈有甲基安非他命陽性反應，此有高雄
    市立凱旋醫院煙毒尿液檢驗成績書及高雄縣衛生局煙毒尿液檢驗成績書各一紙附
    卷可稽，足徵被告自白施用安非他命洵與事實相符，而得資為論罪科刑之依據。
    又被告曾於八十七年間，因施用第二級毒品安非他命，經高雄地檢署檢察官聲請
    本院以八十七年度毒聲字第二一八五號裁定送觀察、勒戒後，認無繼續施用毒品
    之傾向，而於八十七年九月三十日以八十七年度偵字第一九二四五號為不起訴處
    分確定乙節，有不起訴處書影本一份附卷可稽。再被告於上開不起訴處分確定後
    ，五年內復施用安非他命，犯毒品危害防制條例第十條第二項之罪，經檢察官聲
    請本院裁定將被告送觀察、勒戒處分後，因有繼續施用毒品傾向，並據檢察官聲
    請本院裁定令被告入戒治處所施以戒治一年迄今等情，亦有觀察勒戒聲請書及裁
    定、強制戒治聲請書及裁定各一件、執行指揮書二件、具有繼續施用毒品傾向函
    一件附卷可稽，及本院被告院內索引卡紀錄表、台灣高等法院被全國前按紀錄表
    、台灣高雄地方法院檢察署刑案資料查註紀錄表各一份在卷可考。從而，本件罪
    證明確，被告犯行堪以認定，應依法論科。
二、核被告所為，係犯毒品危害防制條例第十條第二項施用第二級毒品罪。被告非法
    施用第二級毒品安非他命前後，非法持有安非他命行為，本應以連續持有論罪科
    刑，惟其持有後進而施用，其持有之低度行為應被施用之高度行為所吸收，不另
    論其持有第二級毒品罪。再被告多次施用第二級毒品犯行，時間緊接，手法相似
    ，所犯係同一構成要件之罪，顯係基於概括犯意反覆為之，應依連續犯規定，以
    一罪論，並依法加重其刑。又被告於八十六年間，因違反麻醉藥品管理條例案件
    ，經法院判處有期徒刑四月，於八十七年三月十一日執行完畢之事實，有本院被
    告院內索引卡紀錄表、台灣高等法院被全國前按紀錄表、台灣高雄地方法院檢察
    署刑案資料查註紀錄表各一份在卷可按，其於上開刑執行完畢後五年以內再犯有
    期徒刑以上之本罪，為累犯，應依法遞予加重其刑。爰審酌被告曾有如事實欄所
    示之犯罪紀錄，有上開刑案紀錄表足憑，素行不良，其曾有二次因違反麻醉藥品
    管理條例案件，經法院判處有期徒刑確定並執行完畢，復於八十七年間，因施用
    安非他命，經裁定送觀察勒戒後，因無繼續施用毒品傾向，據檢察官為不起訴處
    分確定，復繼續施用安非他命，顯見其對於施用毒品之犯行不知悛悔，行為頗有
   不當，對於社會秩序不無危害，惟姑念其犯後坦承罪行，態度良好等一切情狀，
    量處如主文所示之刑，並諭知易科罰金之折算標準，以資懲儆。
三、本件被告係自八十八年十月三十一日一時許起至八十九年二月十一日下午三時許
    止有施用安非他命多次之行為，惟公訴意旨僅起訴其於八十八年十月三十一日一
    時許施用安非他命之犯行，被告其餘多次施用安非他命之行為未據起訴，惟該部
    分犯行與起訴成罪之事實有連續犯之裁判上一罪關係，為起訴效力所及，本院自
    應併予審究。
據上論斷，應依刑事訴訟法第二百九十九條第一項前段，毒品危害防制條例第十條第
二項，刑法第十一條前段、第五十六條、第四十七條、第四十一條，罰金罰鍰提高標
準條例第二條，判決如主文。
本案經檢察官郭武義到庭執行職務
中    華    民    國      八十九      年      五      月    三十一    日
                                      臺灣高雄地方法院刑事庭
                                法  官    郭錦茂
右正本證明與原本無異。
如不服本判決，應於判決送達後十日內，向本院提出上訴狀。
                                書記官    賴佳慧
中    華    民    國      八十九      年      五      月      三十一      日
附錄本判決論罪法條：
毒品危害防制條例第十條第二項：
  施用第二級毒品者，處三年以下有期徒刑。


司法院資訊處製作；財團法人民間司法改革基金會備份。
